臺灣高等法院刑事判決　　　　　　　　　　　　　　九十一年度上易字第六七五號
　　上　訴　人　臺灣桃園地方法院檢察署檢察官
　　被　　　告　甲○○
右上訴人因竊盜案件，不服台灣桃園地方法院九十年度易字第六三七號中華民國九十
年九月三日第一審判決（起訴案號台灣桃園地方法院檢察署九十年度偵字第二二八二
號）提起上訴，本院判決如左：
    主  文
上訴駁回。
    理  由
一、公訴意旨略以：被告甲○○意圖為自己不法之所有，於民國（下同）九十年一月
    二十日凌晨四時許，在桃園縣大溪鎮○○路○段一號停車場前，以石頭毀損告訴
    人陳柏源所有、車牌號碼Ｎ五─九八八０號自小客車之左、右後方車窗後，欲入
    車內行竊，尚未得手即遭證人（即守衛）余能勇發覺，而於同日凌晨四時三十分
    許，報警當場查獲，因認被告涉有刑法第三百二十條第三項、第一項之竊盜未遂
    罪嫌云云。
二、按犯罪事實應依證據認定之，無證據不得推定其犯罪事實，刑事訴訟法第一百五
    十四條定有明文。又認定不利於被告之事實，須依積極證據，苟積極證據不足為
    不利於被告事實之認定時，即應為有利於被告之認定，更不必有何有利之證據，
    最高法院三十年上字第八一六號著有判例可資參照。次按，我國在司法審判實務
    上，對於竊盜罪之著手時點之認定，係於行為人以行竊之意思接近財物，並進而
    物色財物，即可認為竊盜行為之著手（參見最高法院八十二年度第二次刑事庭會
    議決議）。是以，侵入竊盜究以何時為著手起算時點，依一般社會觀念，咸認行
    為人以竊盜為目的，而侵入他人住宅，搜尋財物時，即應認與竊盜之著手行為相
    當（參見最高法院八十四年度台上字第四三四一號判決）。
三、訊之被告堅決否認有前述犯行，辯稱：一月二十日凌晨我因喝酒後要去開我的車
    ，但因我的車門鎖壞了，我想要拿磚塊敲破我的車窗再開車回家，因為天色很暗
    ，我又喝酒，所以誤敲錯等語。公訴意旨認被告有前述犯行，無非以被告於警訊
    中業已自白不諱（見偵卷第四頁背面至第五頁），並有告訴人陳柏源指訴（見偵
    卷第七頁）、及證人余能勇證述在卷（見偵卷第八頁）為據。惟查：
(一)本件警訊筆錄固然有「（問：你今天因何事到派出所？）因我正在偷竊汽車時，
    經警當場查獲帶回本所來？」，及「（問：你所竊取車子做何用途，有無其他共
    犯？）做為自己使用，沒有其他共犯。」等坦承行竊之陳述（見偵卷第四頁背面
    、第五頁），惟被告於原審審理時否認其有如此之陳述（見原審卷第三十頁）。
    經原審當庭播放警訊錄音帶顯示：前者被告僅係回答「知道」，至於「因我正在
    偷竊汽車時，經警當場查等語係警員之陳述；至於後者，被告之回答係「我不是
    偷車，我沒有要偷東西，因為我的車也放在那邊，因為我的車被破壞，所以找其
    他車洩忿，沒有其他共犯。」等語，有原審審理筆錄可稽（見原審卷第三十一頁
    ）。是前述警訊筆錄之記載顯與被告於警訊中之陳述不符，自不得採為被告不利
    之證據。
(二)告訴人於案發時並未在現場，且其於警訊中之陳述，並無關於被告著手行竊之陳
    述，故其警訊中之陳述，尚不足以證明被告有著手行竊前述小客車或車內物品之
    行為。另證人余能勇雖目睹及耳聞被告以石頭（或磚塊）敲打告訴人小客車之後
    三角窗玻璃，惟其並未目睹被告之身體或手有無進入或伸入車內等情，業據證人
    於原審九十年八月一日調查時證述在卷（見原審卷第十九頁），且告訴人陳柏源
    亦稱：我車上內沒有不見任何物品（見偵卷第七頁反面），尚難認其客觀上打破
    車窗玻璃之行為已屬竊盜之著手。況告訴人陳柏源又稱：有聞被告酒味，他說要
    去開車，因太醉躺在草叢休息，玻璃不是他敲的等語（見原審卷第二十頁），足
    見被告辯稱酒醉等語，應屬有據。是證人所述雖足以證明被告確有以石頭（或磚
    塊）敲破告訴人小客車左右後三角窗玻璃。惟被告為此行為時之意圖究係為行竊
    ，或僅係單純毀損（此部份業經告訴人於原審撤回告訴而判決不受理確定），抑
    如其之所辯係因酒醉而誤會係其所有之車子？尚無從認定，實難僅以被告敲破告
    訴人小客車玻璃之事實，而推定被告行為之目的係在行竊，依前揭最高法院決議
    及判決之意旨，亦無從認定為竊盜行為之著手。
(三)此外，復查無其他積極證據，足以證明被告有何竊盜未遂之犯行，其此部分犯罪
    尚屬不能證明，衡諸前開法條及判例要旨，原審依法為被告無罪之判決，核無不
    合，檢察官上訴指摘原判決不當為無理由，應予駁回。
據上論斷，應依刑事訴訟法第三百六十八條，判決如主文。
本案經檢察官覃正祥到庭執行職務。
中      華      民      國    九十一    年      四      月    二十五    日
                              臺灣高等法院刑事第九庭
                                    審判長法  官  李  文  成
                                          法  官  周  盈  文
                                          法  官  官  有  明
右正本證明與原本無異。
不得上訴。
                                          書記官  林  蓓  瑜
中      華      民      國    九十一    年      四      月   二十六     日
